5532291215

37 años

Ciudad de México, México

ossprodiseno@gmail.com

Desarrollador Web UI con más de una década de experiencia en desarrollo front-end, especializado en Angular, React|S y WordPress. Historial comprobado en la dirección de proyectos, mejora del rendimiento de aplicaciones y aumento de la cobertura de pruebas unitarias. Experto en la migración de sistemas heredados e implementación de soluciones escalables. Sólida experiencia en liderazgo de equipos, análisis técnico y mejora de procesos.

Experiencia Laboral

Globant WebUI Developer 2019 - 2024 nov. 2022 - ene. 2024

Desarrollador Web UI en Royal Caribbean

Participé en el mantenimiento y mejora de varias aplicaciones, incluidas las desarrolladas en ReactJS, Angular y WordPress.

Implementé mejoras de código con la guía de SonarQube.

Aumenté la cobertura de pruebas unitarias.

Desarrollador Web UI en Warner Media - Tower HBO

jul. 2020 - oct. 2022

ene. 2020 - jun. 2020

sept. 2018 - nov. 2019

Desarrollador Front-End 2013 - 2018

jul. 2017 - feb. 2018

Propuse e implementé la arquitectura base del proyecto para reemplazar el código heredado.

Creé una biblioteca de componentes web en Angular 11 utilizados en el código heredado, acelerando el proceso de migración.

Construí una base de código SASS escalable siguiendo el sistema de diseño proporcionado por UX.

Asistí en la migración de la aplicación Tower de AngularJS a Angular 11.

Desarrollador Web UI en Realogy - Desk Propuse e implementé la división de la aplicación en módulos para mejorar los tiempos de carga.

Aumenté la cobertura de pruebas unitarias al 90% en todo el código usando Karma y Jasmine.

Asistí en las actualizaciones constantes del núcleo de Angular, de Angular 4 a Angular 6 y luego a Angular 8.

Angular TypeScript SCSS GraphQL Unit Testing React Jira Web Componer

GFT México Líder Front-End / Desarrollador Front-End 2018 - 2019

Líder Técnico de Front-End en Santander - Aplicación Móvil

Lideré seis células de trabajo (aproximadamente 16 personas) en la integración (iOS y Android) y despliegue de la nueva versión híbrida móvil de la aplicación pública de Santander México.

Analicé documentos técnicos y de negocio.

Presenté mejoras en los procesos de trabajo.

Administré el backlog y el equipo de desarrollo.

feb. 2018 - ago. 2018 Desarrollador BBVA - Cells

Participé en el proyecto Cells como desarrollador front-end, creando componentes web y realizando pruebas unitarias.

Mentoricé a nuevos miembros del equipo.

Polymer Angular SCSS JavaScript Jira CI/CD Patrones de Diseño Web Components

Apernet S.A. / Minimalist Technology

Desarrollé el front-end y las conexiones API.

Diseñé la UI y creé los layouts.

Desarrollador Front-End

Integré Cordova.

Integré la aplicación híbrida para iOS y Android.

ene. 2017 - jul. 2017 Ideas Techo Crowdfunding

Desarrollé la UI web

Conecté APIs externas e internas.

ene. 2015 - dic. 2016 Ternium, Woolworth, Del Sol, Royal Canin, Waterhouse, SHCP, Merial

Analicé y definí los requisitos del producto.

Desarrollé sitios WordPress, plugins y temas.

Diseñé la UI y creé los layouts.

sept. 2013 - dic. 2014 Samsung - STAD

Administré y creé contenido para la comunidad de desarrolladores de Samsung Smart TV en México.

Presenté y evalué en el concurso de aplicaciones Smart TV para universidades en la Ciudad de México.

Ionic WordPress AngularJS Tizen OS

sept. 2010 - ago. 2013

dic. 2011 - sept. 2012

Denumeris Interactive Desarrollador Interactivo 2010 - 2013

Lideré el desarrollo del software interactivo de Zibata instalado en cinco pantallas multitáctiles para propósitos de ventas.

Instalé, supervisé y mantuve los marcos multitáctiles Idem.

Desarrollador Interactivo en Zibata - Multi Touch Wall

Desarrollador Interactivo en MUAC - Periscopio Desarrollé el software interactivo para una plataforma multimedia con una pantalla multitáctil conectada a una pantalla gigante para mostrar el patrimonio del museo en video.

Participé en el análisis, diseño de planes de prueba y casos de uso.

AS3/Flex/AIR Swift SVN Arduino

Freelance / Proyectos Personales

Brewer Map

Diseño, creación y mantenimiento del blog (plataforma Ghost)., Desarrollé el backend con Strapi, incluyendo componentes personalizados en React., Desarrollé nueve aplicaciones en Angular 17., Gestioné redes sociales y creé contenido.

Angular Strapi NgRx Patrones de Diser

Educación

Instituto Tecnológico de Durango Durango, Dgo. México Ingeniería en Sistemas Computacionales Cédula 8500626

CBTIS 130 Durango, Dgo. México Técnico en Computación

Cédula 5183946